Minutes et répertoires du notaire René POULTIER, 24 janvier 1756 - 11 novembre 1779 (étude XXXIII)
Archives nationales
- Minutes de René POULTIER, 1756 - 1779; MC/ET/XXXIII/519 - MC/ET/XXXIII/778
  - Minutes (constitutions de rentes publiques). 1769 - 1772, MC/ET/XXXIII/777
    1769 à 1772: édit de décembre 1768, rentes viagères sur 1 tête à 10%.
    1769 à 1772: édit de décembre 1768, rentes viagères sur 2 têtes à 8%.
    1768 à 1772: dettes du Canada.
  - Minutes (constitutions de rentes publiques). 1779, MC/ET/XXXIII/778
    Édit de novembre 1778, rentes viagères à 8.5% sur 2 têtes.
- Répertoire(s) de René POULTIER, 24 janvier 1756 - 5 novembre 1779; MC/RE/XXXIII/10 - MC/RE/XXXIII/11/B
  - Répertoire. 1756, 24 janvier - 1772, 24 janvier 1756 - 1772; MC/RE/XXXIII/10
    Informations concernant le classement et la cotation:
    Le niveau inférieur de description, quand il existe, correspond aux mentions d'actes contenues dans le répertoire. Parmi celles-ci, certaines peuvent y être décrites, de manière plus ou moins détaillée. Pour consulter l'acte proprement dit, il convient de rechercher la cote au niveau des articles (registre ou liasse) des minutes du notaire (cote de type 'MC/ET').
    - Inventaire après décès de Nicolas BARTHELEMY, 11 janvier 1762
      Mention dans le répertoire du notaire coté:
      MC/RE/XXXIII/10
      Informations concernant le classement et la cotation du document:
      Attention: la cote de répertoire (de type 'MC/RE') ne permet pas de consulter la minute de l'acte. ll convient de rechercher la cote de la minute (de type 'MC/ET') au niveau des articles (registre ou liasse) de minutes du notaire.
      L'accès aux images numérisées des pages du répertoire se fait au niveau de description supérieur (' Répertoire du notaire '), rubrique ' Consulter les archives numérisées associées'.
      Inventaires après décès de 1762 (2536 actes), par Thierry Boudignon, v. 1990 (base de données migrée: voir contexte dans le Plan d'orientation général - Notaires de Paris, guides thématiques du Minutier).
      Date de création de la notice: 2004
      inventaire après décès; Barthelemy, Nicolas
    - Inventaire après décès de Françoise SAULTROT, 14 janvier 1762
      inventaire après décès; Saultrot, Françoise
    - Inventaire après décès de Françoise DELAVEAU, épouse Maurice MERMILLIOT, 4 février 1762
      inventaire après décès; Delaveau, Françoise; Mermilliot Maurice
    - Inventaire après décès de Suzanne TESSIER, épouse LEGORGE, 8 février 1762
      inventaire après décès; Tessier, Suzanne; Legorge (épouse)
    - Inventaire après décès de Marguerite DINET, veuve FEYT, 12 mars 1762
      inventaire après décès; Dinet, Marguerite; Feyt (veuve)
    - Inventaire après décès de Jeanne GERARD, épouse MIREBEL, 24 mars 1762
      inventaire après décès; Gerard, Jeanne; Mirebel (épouse)
    - Inventaire après décès de Jeanne Françoise JULLIAC, veuve BOIVIN, 27 mars 1762
      inventaire après décès; Julliac, Jeanne-Françoise; Boivin (veuve)
    - Inventaire après décès de Pierre Martin YVONNET, 20 avril 1762
      inventaire après décès; Yvonnet, Pierre-Martin
    - Inventaire après décès de Thérèse Geneviève GAUTIER, épouse THEVENET, 23 avril 1762
      inventaire après décès; Gautier, Thérèse-Geneviève; Thevenet (épouse)
    - Inventaire après décès de Jeanne Louise CAENOT, épouse CARROUGE, 15 mai 1762
      inventaire après décès; Caenot, Jeanne-Louise; Carrouge (épouse)
    - Inventaire après décès de Pierre BOULLENGER, 21 mai 1762
      inventaire après décès; Boullenger, Pierre
    - Inventaire après décès de Joseph THEVENET, 8 juin 1762
      inventaire après décès; Thevenet, Joseph
    - Inventaire après décès de Marie Catherine THOMAS, épouse LACHAUX, 15 juin 1762
      inventaire après décès; Thomas, Marie-Catherine; Lachaux (épouse)
    - Inventaire après décès de Jacques VASSEL, 26 juin 1762
      inventaire après décès; Vassel, Jacques
    - Inventaire après décès de Marie Françoise HENNEGUY, épouse POUDRA, 5 juillet 1762
      inventaire après décès; Henneguy, Marie-Françoise; Poudra (épouse)
    - Inventaire après décès de (OSTOME) Suzanne DETOME, épouse WIRIOT, 20 juillet 1762
      inventaire après décès; Detome, Suzanne; Wiriot (épouse)
    - Inventaire après décès de Madeleine Françoise Louise BRESSE, épouse CAUSSIN, 29 juillet 1762
      inventaire après décès; Bresse, Madeleine-Françoise-Louise; Caussin (épouse)
    - Inventaire après décès de Pierre GOBERT, 30 août 1762
      inventaire après décès; Gobert, Pierre
    - Inventaire après décès de Marie AMAURY, épouse DESPREZ, 18 septembre 1762
      inventaire après décès; Amaury, Marie; Desprez (épouse)
    - Inventaire après décès de Jeanne BEUGNOT, 20 septembre 1762
      inventaire après décès; Beugnot, Jeanne
    - Inventaire après décès de Nicolas PETITOT, 2 octobre 1762
      inventaire après décès; Petitot, Nicolas
    - Inventaire après décès de Marie Catherine LECOINTE, épouse de GOVE, 4 octobre 1762
      inventaire après décès; Lecointe, Marie-Catherine; Gove De
    - Inventaire après décès de Jean Georges DEMETZ, 13 octobre 1762
      inventaire après décès; Demetz, Jean-Georges
    - Inventaire après décès de Marguerite GROSCOLAS, épouse LEFORT, 6 novembre 1762
      inventaire après décès; Groscolas, Marguerite; Lefort (épouse)
    - Inventaire après décès de Nicolas Etienne LAMONTAGNE, 8 novembre 1762
      inventaire après décès; Lamontagne, Nicolas-Etienne
    - Inventaire après décès de DEHALLE, 29 novembre 1762
      inventaire après décès; Dehalle
  - Répertoire. 1773, 1er janvier - 1776, 1er janvier 1773 - 1776; MC/RE/XXXIII/11/A
    RE/XXXIII/11A
  - Répertoire. 1777, 1er janvier - 1779, 5 novembre, 1er janvier 1777 - 5 novembre 1779; MC/RE/XXXIII/11/B
    RE/XXXIII/11B